臺灣高雄地方法院刑事判決　　　　　　　　　　　　九十一年度交易字第二八號
　　公　訴　人　臺灣高雄地方法院檢察署檢察官
　　被　　　告　甲○○
右列被告因公共危險等案件，經檢察官提起公訴（九十一年度偵字第七三０一號），
本院判決如左：
    主  文
甲○○服用酒類不能安全駕駛動力交通工具而駕駛，處拘役參拾日，如易科罰金，以
參佰元折算壹日；又過失傷害人，處有期徒刑參月，如易科罰金，以參佰元折算壹日
。
    事  實
一、甲○○明知服用酒類，不能安全駕駛動力交通工具即不得駕駛，竟於民國九十一
    年四月二日二十二時許，飲酒後酒精濃度高達每公升零點五四毫克之情況下，受
    酒精之影響，平衡感與判斷力障礙度升高，已不能安全駕駛動力交通工具，仍貿
    然駕駛車號ＷＰ─四五六六號自用小客車沿高雄縣大寮鄉○○路由西向東行駛，
    於行經該路五九號前時，其本應注意汽車駕駛人於飲酒後其吐氣所含酒精成分超
    過每公升零點二五毫克以上者，不得駕車；且汽車除行駛於單行道或指定行駛於
    左側車道外，在未劃標線之道路，應靠右行駛；並警戒車前狀況，並隨時採取必
    要之安全措施，以避免危險之發生，且依當時天候路況均屬良好，依其智識、能
    力，又無不能注意之情事。竟疏未注意靠右行駛及車前狀況而貿然前行，適有對
    向乙○○騎乘車號ＱＷＯ—七０一號輕型機車亦行經該處，被告因酒後反應遲緩
    並煞閃不及，致其左側車頭撞及乙○○機車前車頭，乙○○因而倒地受有左股骨
    骨折、右大腿與左手腕撕裂傷、頭部外傷併左眼血腫等傷害。
二、案經乙○○訴由臺灣高雄地方法院檢察署檢察官偵查起訴。
    理  由
一、訊據被告甲○○對於右開時地飲用含酒精成分之維士比加黑松汽水後，意識已模
    糊已不能安全駕駛，仍駕車行經上開處所，在未劃標線之道路，未靠右行駛，且
    未注意車前狀況而肇事，致告訴人乙○○受傷之事實坦承不諱，核與告訴人乙○
    ○指訴情節大致相符，且被告經高雄縣警察局交通警察隊酒精濃度測試結果高達
    每公升零點五四毫克，有測試報告及刑法第一百八十五條之三案件測試觀察紀錄
    表報告書、高雄縣警察局舉發違反道路交通管理事件通知書、現場照片多幀、道
    路交通事故調查報告表各一紙附卷可稽。而按刑法第一百八十五條之三規定所謂
    「不能安全駕駛」，係抽象危險犯，本不以發生具體危險為必要，而依醫學實驗
    證明所得經驗法則，對於吐氣酒精濃度達每公升零點二五毫克以上時，將使駕駛
    人產生複雜之技巧障礙、駕駛能力變壞之行為表現，肇事比率比一般未飲酒時高
    出二倍，而吐氣酒精濃度達每公升零點五毫克以上時，將使駕駛人產生平衡感與
    判斷力障礙升高，肇事比率比一般未飲酒時高出七倍，依據上開醫學報告結論之
    行為表現，參以被告於警訊中坦承已酒醉駕車，於偵查中坦承已因酒醉到不能安
    全駕駛，及於本院審理時坦承已因飲酒意識有點模糊等情，足見被告因飲酒已達
    不能安全駕駛動力交通工具乙情，已堪認定，而告訴人乙○○因本件車禍受傷，
    亦有高雄醫學大學附設中和紀念醫院診斷證明書一紙附卷足稽。
二、按汽車駕駛人行駛於未劃標線之道路，應靠右行駛：及駕駛人駕車應注意車前狀
    況，並隨時採取必要之安全措施，道路交通安全規則第一百十四條第二款、第九
    十五條第一項、第九十四條第三項分別定有明文。此為一般通常之人所應知，被
    告自不得諉為不知，其於右揭時地駕車本應注意上揭規定，且依當時情形，又無
    其他不能注意之情事，竟於酒後吐氣所含酒精成分超過規定之情況下仍貿然駕車
    ，又疏未靠右行駛及注意車前狀況，致肇車禍使告訴人受傷，其有過失，已經明
    顯。而告訴人因本件車禍受傷，與被告之過失行為間並有相當因果關係。
三、核被告因飲酒致不能安全駕駛動力交通工具而駕車之行為，係犯刑法第一百八十
    五條之三之服用酒類致不能安全駕駛動力交通工具罪，又其過失傷害人之行為，
    係犯刑法第二百八十四條第一項之過失傷害人罪，其所犯上開二罪，犯意各別，
    行為亦異，應分論併罰。又被告酒醉駕車，致告訴人受傷，應依道路交通管理處
    罰條例第八十六條第一項規定，加重其刑。爰審酌被告無視政府法令之宣導及對
    他人生命、財產安全之尊重，竟於飲酒後駕車，不但對使用道路之他人已產生立
    即侵害之高度危險性，亦自陷於危險狀態中，嚴重侵害道路交通往來安全，並終
    肇致本件車禍，使告訴人受傷，傷害情節非輕，犯後復尚未能與告訴人達成和解
    ，賠償告訴人之損失，惟念其犯後坦承犯行、態度尚佳等一切情狀，分別量處如
    主文所示之刑，併均諭知易科罰金之折算標準。
據上論斷，應依刑事訴訟法第二百九十九條第一項前段，道路交通管理處罰條例第八
十六條第一項，刑法第一百八十五條之三、第二百八十四條第一項、第四十一條第一
項，罰金罰鍰提高標準條例第一條前段、第二條，判決如主文。
本案經檢察官王朝宏到庭執行職務。
中      華      民      國      九十一      年      八    月    十六    日
                                  臺灣高雄地方法院交通法庭
                                      法  官    何  清  富
右正本證明與原本無異。
如不服本判決，應於判決送達後十日內，向本院提出上訴狀。
                                      書記官    陳  恩  如
中      華      民      國      九十一      年      八    月    十六    日
附錄本判決論罪科刑所適用法條：
道路交通管理處罰條例第八十六條第一項：
汽車駕駛人，無駕駛執照駕車、酒醉駕車、吸食毒品或迷幻藥駕車、行駛人行道或行
經行人穿越道不依規定讓行人優先通行，因而致人受傷或死亡，依法應負刑事責任者
，加重其刑至二分之一。
中華民國刑法第一百八十五條之三：
服用毒品、麻醉藥品、酒類或其他相類之物，不能安全駕駛動力交通工具而駕駛者，
處一年以下有期徒刑、拘役或三萬元以下罰金。
刑法二百八十四條第一項前段：
因過失傷害人者，處六月以下有期徒刑、拘役或五百元以下罰金。
